臺灣嘉義地方法院刑事判決
110年度易字第402號
公  訴  人  臺灣嘉義地方檢察署檢察官
被      告  唐敏華



上列被告因業務侵占案件，經檢察官提起公訴（110年度偵字第7
25號），被告就被訴事實為有罪之陳述，經告以簡式審判之旨，
並聽取意見後，經本院合議庭裁定由受命法官獨任行簡式審判程
序，本院判決如下：
    主  文
甲○○犯如附表所示之罪，各處如附表主文欄所示之刑，如易科罰
金，各以新臺幣壹仟元折算壹日。應執行有期徒刑壹年，如易科
罰金，以新臺幣壹仟元折算壹日。緩刑參年。
    事  實
一、甲○○係址設嘉義市○區○○街000號9樓7「理安管理顧問有限公
    司」（下稱理安公司）經理，負責該公司行政及財務等工作
    ，為從事業務之人。理安公司承攬如附表所示之公寓大廈大
    樓管理維護工作，由甲○○向各公寓大廈收取管理費用後，再
    轉交理安公司會計；詎甲○○意圖為自己不法所有，基於業務
    侵占之犯意，分別向如附表各編號所示之公寓大廈收取如附
    表所示之管理費後，於附表所示之侵占時間未交回理安公司
    ，反侵占入己。
二、案經理安公司訴由臺灣嘉義地方檢察署檢察官偵查起訴。
    理  由
一、按除被告所犯為死刑、無期徒刑、最輕本刑為3年以上有期
    徒刑之罪或高等法院管轄第一審案件者外，於第273條第1項
    程序進行中，被告先就被訴事實為有罪之陳述時，審判長得
    告知被告簡式審判程序之旨，並聽取當事人、代理人、辯護
    人及輔佐人之意見後，裁定進行簡式審判程序；除簡式審判
    程序、簡易程序及第376條第1款、第2款所列之罪之案件外
    ，第一審應行合議審判，刑事訴訟法第273條之1第1項、第2
    84條之1分別定有明文。本案被告甲○○係涉犯死刑、無期徒
    刑、最輕本刑為3年以上有期徒刑之罪或高等法院管轄第一
    審案件以外之罪，並於本院行準備程序時就被訴事實為有罪
    之陳述（本院卷第43頁），本院合議庭依前揭規定，經評議
    結果，裁定改由受命法官獨任行簡式審判程序進行審理，是
    本案之證據調查，依刑事訴訟法第273條之2規定，不受同法
    第159條第1項、第161條之2、第161條之3、第163條之1及第
    164條至第170條規定之限制，合先敘明。
二、得心證之理由：
  ㈠上開犯罪事實，業據被告於偵查及本院準備程序、審理程序
    中坦承不諱（偵字卷第92頁、本院卷第43-44、57-58頁），
    核與證人即告訴人法定代理人乙○○於偵查中指訴（偵字卷第
    43-44頁）大致相符，並有嘉義文化路郵局存證信函、被告
    還款計畫書、理安公司之請款單、財務支出報表、合作金庫
    銀行存款存摺明細(偵字卷第47-73頁)在卷可參。
  ㈡綜上，本案事證明確，被告犯行堪以認定，應依法論科。
三、論罪科刑：
  ㈠被告就附表各編號所為，均係犯刑法第336條第2項之業務侵
    占罪。被告就附表編號3-4、6-7、9-15所示業務侵占犯行，
    係於同日所為，犯意同一，且所侵占之款項均為應交付理安
    公司之管理費，顯係基於單一之業務侵占犯意，應論以一罪
    ；被告所犯如附表各編號所示共計8次業務侵占罪間，犯意
    各別，行為互異，應分論併罰。
  ㈡爰審酌被告擔任理安公司經理，負責向各公寓大廈收取管理
    費用後轉交理安公司會計，本應謹守分際，忠實執行職務，
    竟貪圖私利而利用執行職務之便，將業務上持有款項侵占入
    己，違背誠信及職業道德，破壞社會秩序及他人財產安全，
    所為確有不當，惟念及被告犯後坦承犯行，已與告訴人達成
    和解並返還侵占款項，告訴人法定代理人亦表示不追究被告
    責任（本院卷第59-60頁），兼衡被告自陳專科畢業之智識
    程度、離婚、有1名未成年子女、無業、現與子女同住等一
    切情狀，量處如主文所示之刑及均諭知易科罰金之折算標準
    ，並依刑法第51條第5款、第41條第8項之規定定其應執行之
    刑及諭知易科罰金之折算標準，以示懲儆。　　
  ㈢緩刑之宣告：
　　審酌被告前未曾因故意犯罪受有期徒刑以上刑之宣告，有臺
    灣高等法院被告前案紀錄表可憑(本院卷第11頁)，其因一時
    失慮致罹刑典，且於審理時坦承犯行，已見悔意，並將侵占
    款項全部返還告訴人，經告訴人法定代理人表示不追究被告
    責任，被告經本案偵、審程序及刑之宣告，已足促使其警惕
    ，應無再犯之虞，故認被告就上開宣告之刑，以暫不執行為
    適當，爰依刑法第74條第1項第1款之規定，併予宣告緩刑3
    年，以啟自新。
　㈣沒收部分：按犯罪所得，屬於犯罪行為人者，沒收之。於全
    部或一部不能沒收或不宜執行沒收時，追徵其價額。犯罪所
    得已實際合法發還被害人者，不予宣告沒收或追徵。刑法第
    38條之1第1項前段、第3項、第5項定有明文。本案被告犯罪
    所得合計756,589元，然被告已全部返還告訴人，依前揭規
    定，就被告所得爰不予宣告沒收之。
據上論斷，應依刑事訴訟法第273條之1第1項、第299條第1項前
段，刑法第336條第2項、第41條第1項前段、第8項、第51條第5
款、第74條第1項第1款，刑法施行法第1條之1第1項，判決如主
文。
本案經檢察官張建強提起公訴，檢察官徐鈺婷到庭執行職務。
中　　華　　民　　國　　110 　年　　11　　月　　24　　日
                  刑事第六庭    法　官　林富郎
以上正本證明與原本無異。
如不服本判決應於收受判決後20日內向本院提出上訴書狀，並應
敘述具體理由；其未敘述上訴理由者，應於上訴期間屆滿後20日
內向本院補提理由書（均須按他造當事人之人數附繕本）「切勿
逕送上級法院」。告訴人或被害人如對於本判決不服者，應具備
理由請求檢察官上訴，其上訴期間之計算係以檢察官收受判決正
本之日期為準。
中　　華　　民　　國　　110 　年　　11　　月　　24　　日
                                書記官　陳雪鈴
附錄本案論罪科刑法條：
【中華民國刑法第336條第2項】
對於業務上所持有之物，犯前條第1項之罪者，處6月以上5年以
下有期徒刑，得併科9萬元以下罰金。

【附表】
編號 公寓大廈名稱 侵占金額(新臺幣) 侵占日期 主文 1 金陵大樓 22,421元 109年6月16日 甲○○犯業務侵占罪，處有期徒刑陸月，如易科罰金，以新臺幣壹仟元折算壹日。 2 世賢芳鄰吉祥區 78,450元 109年6月18日 甲○○犯業務侵占罪，處有期徒刑陸月，如易科罰金，以新臺幣壹仟元折算壹日。 3 東坡居大廈 116,005元 109年6月24日 甲○○犯業務侵占罪，處有期徒刑陸月，如易科罰金，以新臺幣壹仟元折算壹日。 4 春堤山林二期 40,000元 109年6月24日  5 溫州二街大樓 34,175元 109年6月25日 甲○○犯業務侵占罪，處有期徒刑陸月，如易科罰金，以新臺幣壹仟元折算壹日。 6 客臨雅舍富貴區大樓 118,280元 109年6月30日 甲○○犯業務侵占罪，處有期徒刑陸月，如易科罰金，以新臺幣壹仟元折算壹日。 7 祥和學府七期 30,941元 109年6月30日  8 東坡居大廈 112,160元 109年7月25日 甲○○犯業務侵占罪，處有期徒刑陸月，如易科罰金，以新臺幣壹仟元折算壹日。 9 凱悅大第 60,000元 109年7月30日 甲○○犯業務侵占罪，處有期徒刑陸月，如易科罰金，以新臺幣壹仟元折算壹日。 10 林園官邸社區 6,600元 109年7月30日  11 藝術明園 6,000元 109年7月30日  12 玉山名園 4,000元 109年7月30日  13 豪門貴族 15,900元 109年7月30日  14 經國新城C社區 26,400元 109年7月30日  15 世賢芳鄰吉祥區 51,124元 109年7月30日  16 仁愛星鑽公寓大廈 34,133元 109年12月25日 甲○○犯業務侵占罪，處有期徒刑陸月，如易科罰金，以新臺幣壹仟元折算壹日。  合計 756,589元